Julien PLU

Ingénieur de recherche et développement

10 ans d'expérience dans divers projets liés à l'intelligence artificielle sur le Traitement Automatique du Langage Naturelle, en particulier sur le développement de modèles et leur déploiement en production. Autonome sur mon poste tout en appréciant le travail en équipe avec des collaborateurs sur site ou distants.

Diplômes et Formations

Doctorat en Informatique

Eurecom Sophia Antipolis / De juillet 2014 à décembre 2017 Mon sujet de thèse consistait à extraire des unités lexicales (entités) de documents textuels afin de les dissocier des ressources Web contenues dans une base de connaissances et de manière adaptative. Cette adaptivité concerne la langue des textes traités, la base de connaissances utilisée et le type de contenu textuel.

♦ Licence Informatique

Université Montpellier 2 Montpellier / De septembre 2007 à juin 2010

Master Informatique, spécialité Intelligence Artificielle

Université Montpellier 2 Montpellier / De septembre 2010 à septembre 2012

Expériences professionnelles

Ingénieur Recherche et Développement

Buster.Ai Paris / Depuis octobre 2022

Je suis actuellement en charge de développer des modèles pour notre produit de vérification des faits. Plus précisément mon rôle est d'entraîner, d'évaluer, d'intégrer et de déployer en production ces modèles.

Ingénieur Recherche et Développement

Beam Paris / De mai 2021 à octobre 2022

J'étais responsable de l'entraînement, de l'optimisation et de l'intégration de modèle d'apprentissage automatique dans un navigateur Web. Tous ces modèles devaient s'exécuter rapidement sur les machines des utilisateurs du navigateur Web. Le navigateur Web était exclusivement développé pour Mac.

Ingénieur Recherche et Développement

Hugging Face Paris / De septembre 2020 à février 2021

J'étais en charge de toutes les parties des projets en relation avec Tensorflow. Je devais aussi écrire des tutoriels, faire du community sur les réseaux sociaux, implémenter de nouveaux modèles Tensorflow dans la bibliothèque *Transformers* et aider les utilisateurs sur les différents dépôts Github qui avait des soucis en relation avec Tensorflow.

Ingénieur Recherche et Développement

Leboncoin Paris / D'avril 2018 à août 2020

Mon rôle chez Leboncoin était d'élaborer de nouvelles approches et idées impliquant l'Apprentissage Automatique et le Traitement Automatique du Langage Naturelle afin d'améliorer l'expérience des utilisateurs.

Ingénieur Recherche et Développement

Mondeca Paris / De janvier 2018 à mars 2018

Aide au développement du logiciel interne de la société sur les technologies de Web sémantique.

Développeur

Aepsilon Sophia Antipolis / D'avril 2013 à juin 2014

Consultant chez Orange en technologies Web sémantique et Traitement Automatique du Langage Naturelle pour leur moteur de recherche Web interne. Je travaillais principalement sur un moteur de question - réponse basé sur DBpedia.



plu.julien@gmail.com

∰ 35 ans

https://jplu.github.io

🏻 Français

☐ Télétravail ou présentiel

Permis B

ക്ക Mobile en vélo

Montpellier Île-de-France

06 70 14 19 68

👺 En concubinage

Langues

Anglais

Japonais

Compétences

Apprentissage Automatique

Traitement Automatique du Langage Naturel

Web sémantique

Informatique

Python

Java

Go

Divers

Kubernetes

Google Cloud Platform

Centres d'intérêt

Jeux Vidéo

Plongée

Guitare

Football

Réseaux sociaux



ajplu 🦥

in @julienplu